【裁判字號】    98,上訴,4462
【裁判日期】    990128
【裁判案由】    毒品危害防制條例
【裁判全文】
臺灣高等法院刑事判決                98年度上訴字第4462號
上  訴  人
即  被  告  甲○○
                    桃園縣大園.
上列上訴人因違反毒品危害防制條例案件，不服臺灣桃園地方法
院98年度審訴字第2082號，中華民國98年10月16日第一審判決（
起訴案號：臺灣桃園地方法院檢察署98年度毒偵字第3358號，嗣
於原審準備程序進行中，被告就被訴事實為有罪之陳述，經原審
告知簡式審判程序意旨，並聽取當事人之意見後，原審合議裁定
依簡式審判程序進行），提起上訴，本院判決如下：
    主  文
上訴駁回。
    理  由
一、按依刑事訴訟法第350 條、第361 條、第362 條、第367 條
    規定，不服地方法院之第一審判決而上訴者，須提出上訴書
    狀，並應敘明具體理由，為上訴必備之程式；其所提出之書
    狀未敘述上訴理由，或僅曾以言詞陳述上訴理由者，均應於
    上述期間屆滿後20日內補提理由書於第一審法院。第一審法
    院經形式審查，認逾期未補提上訴理由者，應定期間先命補
    正；逾期未補正者，為上訴不合法律上之程式，應以裁定駁
    回。倘已提出上訴理由，但所提非屬具體理由者，則由第二
    審法院以上訴不合法律上之程式，判決駁回。而所謂具體理
    由，必係依據卷內既有訴訟資料或提出新事證，指摘或表明
    第一審判決有何採證認事、用法或量刑等足以影響判決本旨
    之不當或違法，而構成應予撤銷之具體事由，始克當之（例
    如：依憑證據法則具體指出所採證據何以不具證據能力，或
    依憑卷證資料，明確指出所為證據證明力之判斷如何違背經
    驗、論理法則）；倘僅泛言原判決認定事實錯誤、違背法令
    、量刑失之過重或過輕，而未依上揭意旨指出具體事由，或
    形式上雖已指出具體事由，然該事由縱使屬實，亦不足以認
    為原判決有何不當或違法者（例如：對不具有調查必要性之
    證據，法院未依聲請調查亦未說明理由，或援用證據不當，
    但除去該證據仍應為同一事實之認定），皆難謂係具體理由
    ，俾與第二審上訴制度旨在請求第二審法院撤銷、變更第一
    審不當或違法之判決，以實現個案救濟之立法目的相契合，
    並節制濫行上訴（最高法院97年度台上字第892 號判決意旨
    參照）。又第二審法院認為上訴書狀未敘述理由，依刑事訴
    訟法第367 條但書規定，始應定期間命其補正。如認上訴書
    狀已敘述理由，但其理由非屬具體，其所為上訴，即不符上
    訴之法定要件，自得逕行判決駁回，無定期命補正問題（最
    高法院97年度台上字第3599號判決要旨參照）。
二、本件原審判決略以：被告前因施用毒品案件，經原審分別以
    95年度毒聲字第672 號、95年度毒聲字第1527號裁定觀察、
    勒戒及強制戒治，於96年7 月12日停止處分出監執行完畢，
    並經臺灣桃園地方法院檢察署檢察官以96年度戒毒偵字第23
    1 號為不起訴處分確定。仍不知戒除毒癮，復基於施用第一
    級毒品之犯意，於受觀察、勒戒執行完畢釋放後5 年內之98
    年4 月10日凌晨1 時許，在桃園縣中壢市某處，以注射方式
    施用海洛因1 次。因被告甲○○為列管之毒品調驗人口，於
    同日下午4 時40分許，經警通知採集尿液送驗結果，呈現鴉
    片類陽性反應，始悉上情。並以上開事實，業據被告於警詢
    、偵查及原審準備程序時坦承不諱，並有桃園縣政府警察局
    大園分局被採尿人尿液暨毒品真實姓名與編號對照表、應受
    尿液採驗人尿液檢體採集送驗記錄表、台灣檢驗科技股份有
    限公司濫用藥物檢驗報告各1 份在卷可參。而適用刑事訴訟
    法第273 條之1 第1 項、第299 條第1 項前段、第310 條之
    2 、毒品危害防制條例第10條第1 項、刑法第41條第1 項前
    段等規定，量處有期徒刑6 月，如易科罰金，以新臺幣1 千
    元折算一日。
三、本件上訴人即被告甲○○不服原審判決，提起上訴，理由載
    稱：伊於98年4 月9 日被楊梅分局查獲，坦承於4 月8 日前
    有施打毒品，也有採尿，嗣於98年4 月10日大園分局又強制
    驗尿，只隔一天，尿液當然不會差很大，且該兩次口供皆是
    伊之自白，並非現行犯或有被查到違禁品，顯係一罪兩判云
    云。惟查，原審判決既已詳細記載認定被告犯罪之證據及理
    由，並已審酌關於刑法第57條科刑之一切情狀，在適法範圍
    內行使其量刑之裁量權，核無違法或不當之情形。況被告先
    後於警詢時及偵查中供認：「於98年4 月10日凌晨，在中壢
    住處注射海洛因毒品」等語，嗣於原審法官於準備程序訊問
    ：「前案4 月9 日出去後，4 月10日警方又叫你去採尿，是
    否又再施用？對檢察官起訴之犯罪事實是否承認？」時，亦
    供稱：「有，我承認」等語，復於原審法官於審理時訊問：
    「有何辯解？」時，被告回答：「沒有」等語，並同意進行
    簡式審判程序等情，亦有原審98年9 月30日準備程序筆錄第
    2 、3 頁及同日審判筆錄第1 至3 頁在卷可憑（見原審卷第
    第21至24頁）。再被告前係於98年4 月9 日上午10時15分為
    警查獲，並於同日13時10分許經採集尿液送請檢驗，核與被
    告供認於98年4 月8 日13時許施用第一級毒品海洛因之犯行
    相符（該案業經原審以98年度審訴字第1637號判處有期徒刑
    6 月，如易科罰金，以新臺幣1 千元折算一日，緩刑3 年確
    定）；按海洛因經注射或吸入人體後，約80% 於24小時內自
    尿中排出，一般而言，尿液中能否驗出嗎啡陽性反應與其投
    與量、投與途徑、採尿時間、個人體質及檢測方法之靈敏度
    有關，國外曾有文獻報導注射6 毫克之海洛因鹽酸鹽，其代
    謝物嗎啡之平均可檢出時限約為26小時（行政院衛生署藥物
    食品檢驗局於81年9 月8 日以藥檢壹字第8114885 號函參照
    ）；而本件被告經警於98年4 月10日下午4 時40分許採集尿
    液時，顯已距前次施用第一級毒品時間逾26小時，且核與被
    告供承於98年4 月10日凌晨1 時許犯本件施用第一級毒品犯
    行相符，原審並於準備程序為上開訊問調查。是被告上開上
    訴意旨，原審判決於理由內業已詳予論敘審酌，被告並未依
    卷內現有訴訟資料指摘原審判決採證、認事、用法、量刑有
    何不當或違法之處，自非屬上訴第二審之具體理由，其上訴
    不合法律上之程式，爰不經言詞辯論予以駁回。
據上論斷，應依刑事訴訟法第367條前段、第372條，判決如主文
。
中    華    民    國    99    年    1     月    28    日
            刑事第十四庭  審判長法  官  陳志洋
                                法  官  謝靜恒
                                法  官  謝靜慧
以上正本證明與原本無異。
如不服本判決，應於收受送達後10日內向本院提出上訴書狀，其
未敘述上訴之理由者並得於提起上訴後10日內向本院補提理由書
（均須按他造當事人之人數附繕本）「切勿逕送上級法院」。
                                書記官  陳泰寧
中    華    民    國    99    年    2     月    1     日
附錄本案論罪科刑法條：
毒品危害防制條例第10條規定：
施用第一級毒品者，處6 月以上5 年以下有期徒刑。
施用第二級毒品者，處3年以下有期徒刑。


司法院資訊處製作；財團法人民間司法改革基金會備份。
